臺灣南投地方法院民事小額裁定
111年度埔小字第119號
聲  請  人
即  被  告  林宇光  
相  對  人
即  原  告  泰安產物保險股份有限公司高雄分公司

法定代理人  洪瑛志  
訴訟代理人  蔡松麟  
上列當事人間請求損害賠償事件，聲請人聲請移轉管轄，裁定如
下： 
    主  文
聲請駁回。
    理  由
一、聲請意旨略以：
    本件訴訟被告是否有侵權行為（是否有過失？是否有相當因
    果關係？），原告以法人身分起訴被告，應向被告住所地之
    法院（即臺灣臺中地方法院）起訴，且原告係分公司，為分
    支機構，無獨立之財產，僅係為謀訴訟上便利，從寬認分公
    司就其業務範圍內之事項涉訟，有當事人能力，但不能執此
    而陷被告訴訟經濟上之不利益，有違武器平等原則，依民事
    訴訟法第28條聲請移轉管轄等語。
二、訴訟，由被告住所地之法院管轄；因侵權行為涉訟者，得由
    行為地之法院管轄；被告住所、不動產所在地、侵權行為地
    或其他據以定管轄法院之地，跨連或散在數法院管轄區域內
    者，各該法院俱有管轄權；同一訴訟數法院有管轄權者，原
    告得任向其中一法院起訴，民事訴訟法第1條第1項前段、第
    15條第1項、第21條及第22條分別定有明文。復所謂侵權行
    為地，凡為一部實行行為或其一部行為結果發生之地皆屬之
    。而訴訟之全部或一部，法院認為無管轄權者，依原告聲請
    或依職權以裁定移送於其管轄法院，民事訴訟法第28條第1
    項定有明文，依條文之意旨，有移轉管轄之聲請權限者，僅
    限原告，被告不具有聲請權。被告聲請移轉管轄，充其量僅
    係促請法院審查管轄權之有無。
三、聲請人之住居所雖非於本院轄區，惟相對人主張聲請人於民
    國109年12月5日下午2時26分許，駕駛車牌號碼000-0000號
    自小客車，行經南投縣○○鄉○○巷00○0號前時，因未注意車前
    狀況，致相對人所承保訴外人大淳機械工業有限公司所有並
    由訴外人葉洛儀所駕駛之車牌號碼000-0000號自小客車受損
    ，爰依保險法53條、民法第184條第1項及第191條之2規定，
    請求聲請人損害賠償等語。是依相對人主張之事實，本件侵
    權行為地為南投縣魚池鄉，屬於本院轄區，依民事訴訟法第
    15條第1項規定，足認本院就本件訴訟有管轄權甚明。再者
    ，本件非屬專屬管轄之事件，依民事訴訟法第1條第1項前段
    規定，臺灣臺中地方法院有管轄權；依民事訴訟法第15條第
    1項規定，本院亦有管轄權，則依民事訴訟法第22條規定，
    相對人得任向其中一法院起訴。是依前揭說明，相對人向有
    管轄權之本院提起本件訴訟，尚無違誤。是聲請人聲請將本
    件訴訟移送臺灣臺中地方法院審理，於法不合，應予駁回。
四、至聲請人主張聲請人是否有過失及是否有相當因果關係而成
    立侵權行為部分，因定管轄之原因事實與訴訟標的之原因事
    實相關連時，管轄權之有無，應依原告主張之事實，按諸法
    律關於管轄之規定而為認定，與其請求之是否成立無涉（最
    高法院111年度台抗字第385號裁定要旨參照）。是定本件訴
    訟管轄權之有無，係依相對人主張之事實，適用民事訴訟法
    或其他法律關於管轄之規定而為認定，與相對人最終經法院
    審理後，得否向聲請人請求損害賠償無涉，聲請人前揭主張
    ，係實體有無理由之問題，不影響本院就本件訴訟有管轄權
    之認定。另相對人向有管轄權之法院提起訴訟，自屬合法行
    使權利，且民事訴訟法第15條第1項之所以明定侵權行為地
    之法院有管轄權，係出於當事人如對於侵權行為之發生或結
    果有爭執致須至現場調查證據時，由侵權行為地之法院至現
    場為證據調查較為便利而設，難認有聲請人所指違反武器平
    等原則或侵害聲請人訴訟權益之問題。
五、依民事訴訟法第28條第1項，裁定如主文。
中　　華　　民　　國　　111 　年　　8 　　月　　16　　日
                  埔里簡易庭  法  官  林彥宇
以上為正本係照原本作成。
本裁定不得聲明不服。
中　　華　　民　　國　　111 　年　　8 　　月　　16　　日
                              書記官  藍建文